【裁判字號】    98,訴,669
【裁判日期】    980317
【裁判案由】    毒品危害防制條例
【裁判全文】
臺灣臺中地方法院刑事判決               98年度訴字第669號
公  訴  人  臺灣臺中地方法院檢察署檢察官
被      告  乙○○
                    （另案在臺灣臺中監獄執行中）
上列被告因違反毒品危害防制條例案件，經檢察官提起公訴（九
十七年度毒偵字第五九三一號），被告在本院準備程序進行中就
被訴事實為有罪之陳述，經受命法官於告知簡式審判程序之旨，
並聽取當事人之意見後，本院合議庭裁定由受命法官獨任適用簡
式審判程序，判決如下：
    主    文
乙○○施用第一級毒品，累犯，處有期徒刑拾壹月。
    犯罪事實
一、乙○○前因施用毒品案件，先後依本院八十九年度毒聲字第
    六七三四號、九十一年度毒聲字第一一八一號裁定送觀察勒
    戒結果，均認無繼續施用毒品之傾向，分別於民國八十九年
    十二月六日、九十一年五月二日執行完畢釋放，並由臺灣地
    方法院檢察署檢察官以八十九年度毒偵字第七三三五號、九
    十一年度毒偵字第一一九四號為不起訴處分確定；猶無法戒
    絕毒癮，復於前開觀察勒戒執行完畢釋放後，又因施用毒品
    案件，經依本院九十一年度毒聲字第一九六七號裁定令入戒
    治處所施以強制戒治，於九十二年十二月十三日執行完畢，
    刑罰部分，於九十一年十月八日經本院以九十一年度訴字第
    一七一○號判決分處有期徒刑十月、四月，並定應執行有期
    徒刑一年確定後，再因施用毒品案件，於九十二年二月二十
    七日經本院以九十二年度訴字第一九○判決分處有期徒刑八
    月、六月，並定應執行有期徒刑一年，上訴後，於九十二年
    四月三十日經臺灣高等法院臺中分院以九十二年度上訴字第
    六五八號判決駁回上訴確定後，與上開案件接續執行，於九
    十四年五月十八日假釋，甫於九十四年十月三十日假釋期滿
    未經撤銷視為執行完畢。詎乙○○猶不知悔改，不思戒絕毒
    品，竟於強制戒治執行完畢後五年內，復基於施用第一級毒
    品海洛因與第二級毒品甲基安非他命之犯意，於九十七年九
    月二十日二十時許，在臺中市○○路與梅亭街口處之車內，
    以將第一級毒品海洛因及第二級毒品甲基安非他命併摻水稀
    釋，再以針筒注射方式，同時施用第一級毒品海洛因及第二
    級毒品甲基安非他命一次。嗣於九十七年九月二十四日二十
    一時三十分許，在臺中市警察局第六分局採尿送驗，結果呈
    可待因、嗎啡及甲基安非他命陽性反應，而查悉上情。
二、案經臺中市警察局第六分局報告臺灣臺中地方法院檢察署檢
    察官偵查起訴。
    理    由
一、訊據被告對於上開犯罪事實於本院審理中供承不諱，而被告
    為警查獲後，經警採取被告之尿液送檢驗結果，確呈現可待
    因、嗎啡及甲基安非他命陽性反應，此有中山醫學大學附設
    醫院檢驗科藥物檢測中心尿液檢驗報告書、臺中市警察局第
    六分局委託檢驗尿液代號與真實姓名對照表、採集尿液鑑定
    同意書各一份存卷可稽，足見被告上開自白，核與事實相符
    ，應可採信。又被告前因施用毒品案件，先後依本院八十九
    年度毒聲字第六七三四號、九十一年度毒聲字第一一八一號
    裁定送觀察勒戒結果，均認無繼續施用毒品之傾向，分別於
    八十九年十二月六日、九十一年五月二日執行完畢釋放，並
    由臺灣地方法院檢察署檢察官以八十九年度毒偵字第七三三
    五號、九十一年度毒偵字第一一九四號為不起訴處分確定；
    猶無法戒絕毒癮，復於前開觀察勒戒執行完畢釋放後，又因
    施用毒品案件，經依本院九十一年度毒聲字第一九六七號裁
    定令入戒治處所施以強制戒治，於九十二年十二月十三日執
    行完畢，有臺灣高等法院被告前案紀錄表在卷可考，本案事
    證明確，被告於強制戒治執行完畢後，五年內再為施用第一
    、二級毒品犯行，堪以認定。
二、論罪科刑
（一）按海洛因及甲基安非他命分別係屬毒品危害防制條例所定
      之第一級、第二級毒品，不得非法施用。核被告所為，係
      犯毒品危害防制條例第十條第一項之施用第一級毒品罪及
      同條例同條第二項之施用第二級毒品罪。
（二）其持有第一、二級毒品之低度行為，復為施用第一、二級
      毒品之高度行為所吸收，均不另論罪。
（三）又被告於同時地以同一方式施用第一級毒品海洛因及第二
      級毒品甲基安非他命，係一行為同時觸犯施用第一級毒品
      罪及施用第二級毒品罪，為想像競合犯，應依刑法第五十
      五條之規定，從一重論以施用第一級毒品罪，公訴意旨雖
      認應分論併罰，惟查，被告於偵查中及本院審理時均供承
      其係於施用海洛因同時施用到甲基安非他命，又本案復查
      無其他積極事證證明被告係各別或先後施用二種毒品，無
      從認被告所述不實，而將海洛因及甲基安非他命混合並以
      火燒烤方式供吸食者施用後，經人體代謝所排出之尿液可
      檢出嗎啡及甲基安非他命等成分，另在鑑驗毒品之實例中
      ，曾發現海洛因與甲基安非他命摻雜施用之情形，確有可
      能將該二種毒品合併施用之可能等情，此有法務部調查局
      九十三年七月十二日調科壹字第○九三○○二六二五五○
      號函、九十三年九月十日調科壹字第○九三○○三六六九
      七○號函、內政部警政署刑事警察局九十四年一月十八日
      刑鑑字第○九三○二四七七五三號函、行政院衛生署管制
      藥品管理局九十三年九月六日管檢字第○九○○○八一一
      二號函可按，故被告上開供述亦非顯悖於經驗法則，公訴
      意旨認應分論併罰，尚有誤會。
（四）又被告因施用毒品案件，於九十一年十月八日經本院以九
      十一年度訴字第一七一○號判決分處有期徒刑十月、四月
      ，並定應執行有期徒刑一年確定後，再因施用毒品案件，
      於九十二年二月二十七日經本院以九十二年度訴字第一九
      ○判決分處有期徒刑八月、六月，並定應執行有期徒刑一
      年，上訴後，於九十二年四月三十日經臺灣高等法院臺中
      分院以九十二年度上訴字第六五八號判決駁回上訴確定後
      ，與上開案件接續執行，於九十四年五月十八日假釋，甫
      於九十四年十月三十日假釋期滿未經撤銷視為執行完畢，
      此有臺灣臺中地方法院檢察署刑案資料查註紀錄表及臺灣
      高等法院被告前案紀錄表各一份在卷可按，被告前受有期
      徒刑之執行完畢後，五年以內故意再犯本件有期徒刑以上
      之罪，為累犯，應依刑法第四十七條第一項之規定，加重
      其刑。
（五）爰審酌被告迭有上開施用毒品前科，仍不知悔改警惕，猶
      施用毒品不輟，且因施用毒品之犯行，經歷觀察勒戒及強
      制戒治之機會，仍無法戒除施用毒品之惡習，猶故態復萌
      ，再次施用毒品，且同時施用第一、二級毒品之情節，無
      視於毒品對於自身健康之嚴重傷害及國家對於杜絕毒品犯
      罪之禁令，惟因施用毒品本身係屬自戕行為，對於社會所
      產生之潛在危害性尚屬輕微，為兼顧被告斷絕生理成癮性
      及心理依賴性之必要，量刑不宜過輕，然念及其施用毒品
      並無危害他人及施用之次數一次，暨其犯後於本院審理中
      坦承犯行，態度尚稱良好，智識程度一般等一切情狀，量
      處如主文所示之刑，以示儆懲。
據上論斷，應依刑事訴訟法第二百七十三條之一、第二百九十九
條第一項前段，毒品危害防制條例第十條第一項、第二項，刑法
第十一條前段、第五十五條、第四十七條第一項，判決如主文。
本案經檢察官甲○○到庭執行職務。
中    華    民    國    98    年    3     月    17    日
                       刑事第六庭   法  官  莊秋燕
以上正本證明與原本無異。
如不服本判決，應於收受送達後十日內向本院提出上訴書狀（應
敘述具體理由並附繕本）。
上訴書狀如未敘述理由，應於上訴期間屆滿後二十日內補提理由
書於本院。
                                    書記官  楊賀傑
中    華    民    國    98    年    3     月    17    日
附錄論罪科刑法條：
毒品危害防制條例第十條：
施用第一級毒品者，處六月以上五年以下有期徒刑。
施用第二級毒品者，處三年以下有期徒刑。


司法院資訊處製作；財團法人民間司法改革基金會備份。
